臺灣彰化地方法院刑事裁定
111年度聲字第951號
聲明異議人
即  受刑人  張威欽


上列聲明異議人即受刑人因侵占等案件，不服臺灣彰化地方檢察
署檢察官之執行指揮（111年度執更助字第29號、111年度執更字
第531號），聲明異議，本院裁定如下：
    主    文
聲明異議及重新定應執行刑之聲請均駁回。
    理    由
一、聲明異議意旨略以：聲明異議人即受刑人張威欽（下稱受刑
    人）不服檢察官之執行指揮書，係因受刑人有2張執行指揮
    書，分別為臺灣彰化地方檢察署（下稱彰化地檢署）111年
    度執更助字第29號（應執行有期徒刑20年）、111年度執更
    字第531號（應執行有期徒刑8年6月），上開執行指揮書同
    屬判決前所犯之案件，但為何被檢察官分別判處合併？在受
    刑人未全部判決完畢時，曾多次聲請檢察官裁定，可當時檢
    察官都以未全部判決完畢為由，而不予合併，然受刑人待全
    部案件判決確定後，向檢察官聲請合併時，卻又分別合併裁
    定，以至於受刑人裁定之後刑期過重，不符比例原則。故此
    ，受刑人懇請法院能將受刑人全部所屬案件重新裁定合併執
    行，以符合比例原則，使受刑人得到應有的權利等語。
二、按受刑人或其法定代理人或配偶以檢察官執行之指揮為不當
    者，得向諭知該裁判之法院聲明異議，刑事訴訟法第484條
    定有明文。又定應執行刑之裁定，因具有與科刑判決同一之
    效力，故該條所稱「諭知該裁判之法院」，不僅指對被告宣
    示罪刑（含主刑、從刑）之裁判之法院，亦包括被告犯數罪
    ，於分別被判處罪刑確定後，因符合數罪併罰規定，經依檢
    察官之聲請，定其應執行刑裁定之法院。是對於執行應執行
    刑檢察官之指揮執行聲明異議者，自應向所執行之定其應執
    行刑之裁判法院為之（最高法院105年度台抗字第367號裁定
    意旨參照）。倘其聲明異議係向其他無管轄權之法院為之，
    其聲請為不合法，應由程序上駁回，無從為實體上之審查（
    最高法院109年度台抗字第690號裁定意旨參照）。所稱「檢
    察官執行之指揮不當」，係指檢察官有積極執行指揮之違法
    及其執行方法有不當等情形而言，檢察官若依確定裁判指揮
    執行，即無執行之指揮違法或其執行方法不當之可言。倘對
    「法院」所為之判決或裁定（含定應執行刑之裁定）不服者
    ，則應循上訴或抗告程序尋求救濟；如該法院之判決或裁定
    ，已經確定，則應另行依再審或非常上訴程序，加以救濟，
    非得以聲明異議方式為之（最高法院110年度台抗字第1136
    號裁定意旨參照）。
三、經查：
　㈠彰化地檢111年度執更助字第29號執行指揮書部分：
　　受刑人前因侵占等案件，經臺灣桃園地方法院以110年度聲
    字第2599號裁定應執行有期徒刑20年，嗣經受刑人抗告後，
    經臺灣高等法院以110年度抗字第1540號裁定抗告駁回，受
    刑人不服提出再抗告後，經最高法院以110年度台抗字第199
    8號裁定再抗告駁回，於民國110年12月2日確定在案，嗣由
    臺灣桃園地方檢察署檢察官以111年度執更字第733號指揮執
    行，再經該署囑託彰化地檢署以111年度執更助字第29號代
    為執行等情，有上開裁定及臺灣高等法院被告前案紀錄表在
    卷可稽。是彰化地檢署111年度執更助字第29號之執行指揮
    書係檢察官依據確定之臺灣桃園地方法院110年度聲字第259
    9號裁定依法核發，依前述說明，受刑人如對定應執行刑裁
    定之指揮執行聲明異議，應向為該應執行刑裁定之法院即臺
    灣桃園地方法院聲明異議，本院就前揭執行指揮並無管轄權
    ，是受刑人就此部分向本院提起聲明異議於法不合，應予駁
    回。
　㈡彰化地檢111年度執更字第531號執行指揮書部分：
  ⒈受刑人前因竊盜等案件，經本院以111年度聲字第312號裁定
    應執行有期徒刑8年6月確定，由彰化地檢署以111年度執更
    字第531號執行指揮書指揮執行等情，此有上開裁定及臺灣
    高等法院被告前案紀錄表在卷可稽。是檢察官依據確定定應
    執行刑之裁定，依法核發指揮書，並執行受刑人合併之有期
    徒刑，自難認檢察官執行之指揮為違法或其執行方法有所不
    當。
　⒉又觀之受刑人聲明異議意旨，受刑人係因臺灣桃園地方法院1
    10年度聲字第2599號及本院111年度聲字第312號之二裁定，
    所合併之定應執行刑過重，而請求法院將全部案件重新裁定
    合併執行，而非具體指摘本件執行檢察官有何積極執行指揮
    之違法，或其執行方法有何不當之處，揆諸前揭說明，受刑
    人既非對檢察官執行指揮不當聲明異議，顯與刑事訴訟法第
    484條聲明異議之要件不符，是受刑人此部分所執聲明異議
    之主張難認合法，應予駁回。
　㈢受刑人聲請將全部所屬案件重新裁定合併執行部分：
　⒈按刑法第53條及第54條應依刑法第51條第5款至第7款之規定
    ，定其應執行之刑者，由該案犯罪事實最後判決之法院之檢
    察官，聲請法院裁定之；前項定其應執行之刑者，受刑人或
    其法定代理人、配偶，亦得請求前項檢察官聲請之，刑事訴
    訟法第477條第1項後段、第2項定有明文。是應併合處罰之
    數罪定應執行刑之聲請，除有中華民國九十六年罪犯減刑條
    例（下稱減刑條例）第8條第3項所定「依本條例應減刑之數
    罪，經二以上法院裁判確定者，得由一檢察官或應減刑之人
    犯合併向其中一裁判法院聲請裁定之」情形，得由受刑人直
    接向法院聲請外，其餘均應僅限於犯罪事實最後判決法院之
    「檢察官」，始得為之。準此，受刑人僅得請求該管檢察官
    向法院聲請定其應執行之刑，不能逕向法院聲請定其應執行
    之刑（最高法院111年台抗字第163號刑事裁定參照）。
　⒉依上開說明可知，數罪併罰聲請定其應執行刑，應由該案件
    犯罪事實最後判決法院之檢察官依職權聲請，或由受刑人或
    其法定代理人、配偶請求該案件犯罪事實最後判決法院之檢
    察官聲請，受刑人並無逕向法院聲請定其應執行刑之權。從
    而，受刑人若認其所犯數罪符合合併定其應執行刑之要件，
    僅得依刑事訴訟法第477條第2項之規定，請求犯罪事實最後
    判決法院之檢察官向法院聲請定其應執行之刑，是受刑人逕
    向本院聲請定其應執行之刑，於法不合，應予駁回。
四、據上論斷，應依刑事訴訟法第486條、第220條之規定，裁定
    如主文。
中　　華　　民　　國　 111　　年　　9 　　月　　21　　日
                  刑事第六庭    法  官  吳永梁
以上正本證明與原本無異。
如不服本裁定，應於裁定送達後5日內向本院提出抗告狀（須附
抗告狀繕本）。
中　　華　　民　　國　　111 　年　　9 　　月　　21　　日
                                書記官  黃碧珊